# 求助陈版 - 完全商誉计算以及商誉减值分摊

提问人：wx_5a60a720bf5b 时间：2022-03-08 17:16:48
陈版好，
背景：集团A收购集团B的70%的股权，集团B比较复杂，其投资的子公司也有存在少数股东的情况。
问题：
1.在收购日计算商誉时，商誉=对价-可变净资产公允价值-少数股权权益，少数股东权益如何计算？
2.在做商誉减值测试时，如何还原完全商誉？
3.当存在商誉减值时，如何分摊商誉减值？
我的想法是收购日按最精准的口径把评估增值分摊到总部和各个子公司，计算归属于少数股权的可变净资产公允价值，对于难以拆分的评估增值，比如技术类无形资产，直接归属于总部，即分配30%给少数股东，就此计算商誉；然后还原完全商誉就基于收购日总的少数股东权益占总的可辨认净资产公允价值的比例，计算归母比例，就此计算完全商誉；同理，分摊商誉减值也按照改比例。
对我的想法陈版是否认同，是否还有其他的处理思路，感谢！

回答人：chenyiwei
你的理解基本可以，就是确定被收购方（包括母公司和子公司）各项可辨认资产的公允价值，在此基础上确定归属于收购方的被收购方归母可辨认净资产公允价值份额，据此计算商誉。